臺灣板橋地方法院刑事判決　　　　　　　94年度訴字第1746號
公　訴　人　臺灣板橋地方法院檢察署檢察官
被　　　告　甲○○
上列被告因公共危險案件，經檢察官提起公訴（九十四年度偵字
第一０九一六號），被告於準備程序中對被訴之事實為有罪陳述
，本院合議庭裁定由受命法官獨任行簡式審判程序，並判決如下
：
    主  文
甲○○放火燒燬他人所有之靴子貳雙、涼鞋壹雙，致生公共危險
，處有期徒刑壹年貳月。緩刑貳年，緩刑期內付保護管束。扣案
之打火機壹個、貳拾公升容量之汽油桶（內盛裝約拾貳公升之九
二無鉛汽油）壹個均沒收。
    事  實
一、甲○○前於民國九十年間因酒醉駕車公共危險案件，經臺灣
    臺北地方法院於九十年五月八日以九十年度北交簡字第一二
    ０七號判處罰金銀元一萬元，如易服勞役以銀元三百元折算
    一日，於九十年九月二十五日易服勞役執行完畢（不構成累
    犯），猶不知竣悔。緣甲○○與同居女友廖婉喻因故持續爭
    吵，致使廖婉喻於九十四年二月間某日搬離甲○○位於臺北
    縣板橋市○○街十六巷九號四樓住處，嗣廖婉喻向甲○○表
    示伊留在上址之衣服、鞋類等物，甲○○可自行決定丟棄或
    作其他處理，毋須再送還給伊等語，而甲○○因與女友爭吵
    ，感情受挫，其為免睹物思情，竟基於放火燒燬他人所有物
    之犯意，先於九十四年六月二十一日下午五時十分許，前往
    臺北縣板橋市○○路一三七號之北基加油站，以新臺幣（下
    同）四百六十元購得九二無鉛汽油十九點八三公升，並將汽
    油裝入封口無蓋之二十公升容量汽油桶內，並於同日下午五
    時十九分許，至板橋市○○○路之統一超商，以十五元購得
    打火機一個後，於同日下午五時四十分許返回上開住處一樓
    ，即以手提著前開汽油桶（內盛裝約十九點八三公升之九二
    無鉛汽油）由一樓樓梯徒步往上爬，因該汽油桶封口並無蓋
    子，造成部分汽油因而溢出，致樓梯間瀰漫濃厚汽油氣體，
    嗣甲○○手提前開汽油桶爬到住處四樓之頂樓加蓋處（即五
    樓），其非基於所有之意思，占有廖婉喻之前同居時所留下
    之靴子二雙、涼鞋一雙（分別係甲○○所購買後贈予廖婉喻
    及廖婉喻自行購得之物）並放置在磚造容器（起訴書誤載為
    鐵盤，應予更正）內，且以汽油倒入澆灑，而將其餘汽油置
    於旁，未將瓶蓋封口處以物品覆蓋上，再以前開所購打火機
    點燃報紙放入該磚造容器內，燒燬上開靴子、涼鞋，火勢迅
    速引燃，並因兩旁有魚缸、雜物，且樓梯間瀰漫濃厚汽油氣
    體，而致生公共危險，幸經同棟公寓不詳姓名鄰居發現樓梯
    間有汽油味而報警處理，嗣消防人員據報到場後，甲○○先
    以水澆息部分火勢，再由消防人員持滅火器將火勢完全撲滅
    ，始未釀成災害，警方並當場扣得上開打火機、二十公升容
    量之汽油桶（內盛裝約十二公升之九二無鉛汽油）各一個、
    統一發票二張。
二、案經臺北縣政府警察局板橋分局報請臺灣板橋地方法院檢察
    署檢察官偵查起訴。
    理  由
一、訊據被告甲○○對於上開放火燒燬靴子二雙、涼鞋一雙，並
    致生公共危險之事實，於偵查、審理中均坦承不諱，核與證
    人即臺北縣政府消防局板橋分隊分隊長謝仁傑於警詢、偵查
    、被告母親余連阿員於偵查中，及被告女友廖婉喻於審理中
    證述之情節均大致相符，且臺北縣政府消防局板橋分隊人員
    於被告放火燒燬上開鞋類當時到場勘查，發現煙由臺北縣板
    橋市○○街十六巷九號之三、五樓頂飄出，被告當時在一磚
    造容器燃燒物品，燃燒面積約一平方公尺，搶救情形係由住
    戶自行澆息，消防隊員再做殘火處理，且火災地點之樓梯間
    有濃厚之汽油味等節，有該局火災原因調查報告書（內附火
    災現場勘查紀錄及原因判斷、火災現場勘查人員簽到表、火
    災出動觀察紀錄、火警處理報告表、火災現場平面、物品配
    置圖及現場照片）一份在卷可稽。此外，並有汽油桶、樓梯
    間、火災現場照片共三張在卷可稽，及打火機、二十公升容
    量汽油桶（內盛裝約十二公升之九二無鉛汽油）各一個、統
    一發票二張扣案可資佐證。又上開被告放火燒燬之靴子二雙
    ，原係被告購予其同居女友廖婉喻之物，而涼鞋一雙是廖婉
    喻自行購得之物，但廖婉喻因與被告爭吵而搬離被告上開住
    處，嗣廖婉喻向被告表示留在上址之衣物，被告可自行決定
    丟棄或作其他處理，毋須再送還給伊等情，已據證人廖婉喻
    於審理中結證屬實，並與被告於本院審理中供述情節相符，
    是證人廖婉喻上開證述情節尚堪採信；然徵之被告於偵查中
    明確供承：伊所燒的鞋子是伊女友的等語（見偵查卷第五十
    四頁），且被告於審理中供稱：在伊觀念裡，伊認為上開鞋
    子是屬於廖婉喻的，所以伊事後告訴廖婉喻燒掉什麼東西，
    現在伊還是認為東西是屬於廖婉喻（所有）的等語（見審判
    筆錄第十、十二頁），據上所述，證人廖婉喻於被告放火前
    雖曾向被告表示留在上址之衣物，被告可自行決定丟棄或作
    其他處理等情，但被告既供承伊主觀認為該鞋類仍係其女友
    廖婉喻所有之物，是被告放火燒燬上開鞋類時，其顯非基於
    所有人之意思，占有該他人已拋棄所有權之鞋子，難認被告
    放火時有取得上開鞋子之所有權，則被告所燒燬之上開靴子
    、涼鞋，核屬刑法第一百七十三條及第一百七十四條以外之
    他人所有物（臺灣高等法院暨所屬法院八十六年十一月法律
    座談會研討結果亦採此見解）。再者，觀之上開火災調查報
    告書記載被告當時燃燒面積約一平方公尺，火災地點樓梯間
    有濃厚之汽油味等節，且前開火災現場平面及物品配置圖顯
    示起火處兩旁有魚缸、雜物，被告於警詢時亦供承：伊裝汽
    油的桶子並無蓋子，伊購得汽油後，汽油桶之封口亦未封住
    ，返家後直接由一樓帶汽油桶至頂樓，中途在四樓樓梯間有
    溢出汽油來，鄰居發現後告知伊母親，伊母親並用水管從四
    樓往下用水沖洗，才會造成一至五樓樓梯間多是水及汽油味
    等語，另證人謝仁傑於警詢、偵查中亦證述：被告放火燒燬
    上開鞋類時，因樓梯間有油氣，且被告燒燬物品之地點旁邊
    有汽油，是有危險的等語，足徵被告放火燒燬上開靴子、涼
    鞋時，因放火地點兩旁有魚缸、雜物，且靠近裝有汽油之氣
    油桶及有濃厚汽油氣體之樓梯間，依據經驗法則，就當時現
    場燃燒情形，有延燒至頂樓及樓梯間之危險存在，亦堪認定
    。是被告上開自白，核與事實相符，堪以採信。本案事證明
    確，被告犯行洵堪認定，應依法論科。
二、被告放火燒燬他人所有之物，致生公共危險，核其所為係犯
    刑法第一百七十五條第一項之罪。爰審酌被告前有酒醉駕車
    公共危險之犯罪執行紀錄，有臺灣高等法院被告前案紀錄表
    可按，僅因細故即放火燒燬上開鞋類，漠視公共安全，及其
    犯罪之動機、目的、手段、所生之危害，兼衡其當時所受刺
    激，未實際造成延燒之結果，及其犯罪後坦承犯行，並表示
    悔悟之態度等一切情狀，量處如主文所示之刑，以資懲儆。
    又被告前未曾受有期徒刑以上刑之宣告（見前開臺灣高等法
    院被告前案紀錄表），因一時失慮，偶罹刑典，事後已坦承
    犯行，深具悔意，經此刑之宣告後，應知警惕而無再犯之虞
    ，本院因認暫不執行其刑為當，爰予宣告緩刑如主文；又為
    導正被告錯誤偏差行為，以期被告有正確之法治認知及價值
    觀念，併宣告被告於緩刑期間交付保護管束，以啟自新。至
    扣案打火機一個、二十公升容量汽油桶（內裝約十二公升之
    九二無鉛汽油）一個，係被告所有且供犯罪所用之物，業據
    被告供承在卷，爰依刑法第三十八條第一項第二款規定宣告
    沒收之；另被告購買上開打火機、汽油時，販售商店所開立
    之扣案統一發票二張，並非供被告犯罪所用或犯罪所得之物
    ，爰不予宣告沒收，公訴意旨聲請宣告沒收，容有未洽，附
    此敘明。
三、公訴意旨另稱：被告甲○○併有放火燒燬其女友廖婉喻所有
    之衣服，因認被告甲○○此部分行為，亦犯刑法第一百七十
    五條第一項之罪嫌。惟查被告於審理中供稱伊共燒燬靴子二
    雙、涼鞋一雙，並沒有燒燬其他衣服或物品等語，核與被告
    於警詢、九十四年七月十二日偵查中供述：伊燒燬鞋子等語
    大致相符，而被告於九十四年六月二十二日偵查中係供述伊
    買汽油之目的是要燒掉前女友之衣物及信件，伊先燒鞋子，
    準備於鞋子燒完後，再下樓去拿前女友之衣物、信件來燒等
    語，是被告當時係準備燒完鞋子後再去拿前女友之衣物、信
    件來燒，其未供承有燒燬鞋子以外之其他衣物甚明，此外復
    查無其他證據證明被告當時亦有燒燬前開靴子、涼鞋以外之
    其他衣物，惟公訴意旨認此部分與前揭放火燒燬鞋類之論罪
    科刑部分有實質上一罪關係，故本院不另為無罪之諭知。
據上論斷，應依刑事訴訟法第二百七十三條之一第一項、第二百
九十九條第一項前段，刑法第一百七十五條第一項、第七十四條
第一款、第九十三條第一項、第三十八條第一項第二款，判決如
主文。
本案經檢察官黃怡華到庭執行職務。
中　　華　　民　　國　九十四　年　　十　　月　三十一　日
                  刑事第十九庭  法　官  楊志雄
以上正本證明與原本無異。
如不服本判決應於送達後十日內向本院提出上訴狀。
                                書記官  胡勤義
中　　華　　民　　國　九十四　年　 十一 　月　  一  　日
附錄本案論罪科刑法條全文：
刑法第一百七十五條
放火燒燬前二條以外之他人所有物，致生公共危險者，處一年以
上七年以下有期徒刑。
放火燒燬前二條以外之自己所有物，致生公共危險者，處三年以
下有期徒刑。
失火燒燬前二條以外之物，致生公共危險者，處拘役或三百元以
下罰金。
